臺灣臺北地方法院行政訴訟判決
111年度交字第335號
原      告  林顥蒸  
被      告  臺北市交通事件裁決所

代  表  人  蘇福智  
上列當事人間交通裁決事件，原告不服被告民國111年5月19日北
市裁催字第22-A00H1W170號裁決，提起行政訴訟，本院判決如下
：
    主  文
一、原告之訴駁回。
二、訴訟費用新臺幣300元由原告負擔。
    事實及理由
一、程序部分：
    本件係因原告不服被告民國111年5月19日北市裁催字第22-A
    00H1W170號違反道路交通管理事件裁決書（下稱原處分）而
    提起行政訴訟，核屬行政訴訟法第237條之1第1項第1款規定
    之交通裁決事件，因卷證資料明確，爰依同法第237條之7規
    定，不經言詞辯論，逕為判決。
二、爭訟概要：
　  原告於111年5月6日下午3時29分許，騎乘車牌號碼000-000
    號普通重型機車（下稱系爭機車）行經臺北市○○區○○街00號
    路口（下稱系爭路口），經臺北市政府警察局信義分局（下
    稱舉發機關）六張犁派出所員警認原告有「闖紅燈」之違規
    行為予以攔停，並於當日製發掌電字第A00H1W170號舉發違
    反道路交通管理事件通知單（下稱舉發通知單）予以舉發。
    嗣被告審認原告有「駕車行經有燈光號誌管制之交岔路口闖
    紅燈」之違規事實，乃依道路交通管理處罰條例（下稱道交
    條例）第53條第1項及第63條第1項第3款規定開立原處分，
    裁處原告罰鍰新臺幣（下同）1,800元，並記違規點數3點，
    於111年5月19日送達原告。原告不服，於111年6月2日提起
    行政訴訟。
三、原告起訴主張及聲明：
  ㈠主張要旨：
　　原告所騎乘之系爭機車後方放置小餐桌，時速20公里，行經
    系爭路口時感覺後載物沒有很牢固，一時疏未注意前方交通
    號誌為紅燈，不小心超越臨停線，還來不及後退，就被舉發
    員警開立闖紅燈罰單。原告之不小心卻被判成故意違規，希
    冀法院酌情量刑。
　㈡聲明：原處分撤銷。
四、被告答辯及聲明：
　㈠答辯要旨：
　⒈原告領有合格之普通重型機車駕駛執照，應明確知悉行車前
    之安全作為，附載物品應捆紮牢固，堆放平穩，而非持附載
    物品不牢固為理由，逕自違規闖越紅燈。
　⒉違反行政法上義務之行為，雖非出於故意，而係出於過失，
    仍應予以處罰；是原告主張不小心超越臨停線，如其所述縱
    非故意仍有過失，依上開規定仍應接受處罰。　
　㈡聲明：駁回原告之訴。　
五、本院之判斷：　　　　
  ㈠如爭訟概要欄所載之事實，除後述之爭點外，其餘為兩造所
    不爭執，並有舉發通知單（見本院卷第49頁）、原處分（見
    本院卷第39頁）及送達證書（見本院卷第41頁）在卷可稽，
    堪以認定。
　㈡按汽車駕駛人，行經有燈光號誌管制之交岔路口闖紅燈者，
    處1,800元以上5,400元以下罰鍰，並記違規點數3點，道交
    條例第53條第1項及第63條第1項第3款定有明文。又汽車行
    駛至交岔路口，其行進、轉彎，應遵守燈光號誌；車輛面對
    圓形紅燈表示禁止通行，不得超越停止線或進入路口，道路
    交通安全規則第102條第1項第1款及道路交通標誌標線號誌
    設置規則第206條第5款第1目亦有明定。另交通部109年11月
    2日交路字第1095008804號函所檢送之交通部109年6月30日
    召開研商「闖紅燈行為之認定原則會議紀錄」所載之會議結
    論：「一、道路交通管理處罰條例有關闖紅燈行為之認定，
    本部曾以82年4月22日交路字第009811號函示面對圓形紅燈
    時超越停止線或闖紅燈之認定原則，經本次會議討論決議該
    函示應有檢討之需要，爰為促使駕駛人回歸於對標誌、標線
    之認知，同時兼顧執法技術層面與大眾接受程度，修正車輛
    『闖紅燈』行為之認定如下：㈠車輛面對圓形紅燈亮起後，仍
    超越停止線至銜接路段，含左轉、直行、迴轉及右轉（依箭
    頭綠燈允許行駛者除外）即視為闖紅燈之行為。㈡車輛面對
    圓形紅燈亮起後，車身仍超越停止線並足以妨害其他方向人
    （若有行人穿越道）、車通行亦視同闖紅燈；若僅前輪伸越
    停止線者，則視為不遵守標線指示。…」，而上開會議結論
    核屬交通部基於主管權責，就法令執行層面所為之解釋，與
    法律之本旨並無違誤，亦未抵觸母法，除「紅燈右轉」之行
    為業經另以道交條例第53條第2項規範外，依法亦得予以援
    用。
　㈢經查，本院勘驗本件採證影片，勘驗結果如下：
　　⒈15:30:17：路口交通號誌為紅燈倒數9秒，系爭機車在停止
      線與斑馬線之間停等紅燈；
　　⒉15:30:19：路口交通號誌為紅燈倒數7秒，舉發員警機車在
      停止線後方停等紅燈，系爭機車在停止線與斑馬線之間停
      等紅燈；
　　⒊15:30:21：路口交通號誌為紅燈倒數5秒，系爭機車開始向
      前行駛；
　　⒋15:30:22：路口交通號誌為紅燈倒數4秒，系爭機車行經斑
      馬線；
　　⒌15:30:23：路口交通號誌為紅燈倒數3秒，系爭機車通過斑
      馬線；
　　⒍15:30:25：員警鳴笛追逐系爭機車；
　　⒎15:30:27：員警攔停系爭機車；
　　⒏15:30:43：員警告知違規事實為闖紅燈，原告表示沒有完
      全通過，員警告知超過行人穿越道就是闖紅燈，全程有錄
      影；
　　⒐15:31:30：原告出示證件，其後為等待員警開單過程；
　　有勘驗內容及影片截圖附卷可佐（見本院卷第61至69頁），
    且將上開勘驗內容及影片截圖函請兩造表示意見（見本院卷
    第71、75至79頁）。依上開勘驗內容及影片截圖，可徵當時
    原告騎乘系爭機車行經系爭路口，先於停止線與行人穿越道
    之間停等紅燈，嗣於系爭路口燈光號誌仍為圓形紅燈之情況
    下，即通過行人穿越道至銜接路口等情，足認原告當時有「
    駕車行經有燈光號誌管制之交岔路口闖紅燈」之違規行為，
    且其對於上開違規行為縱非故意，亦具有過失甚明。是被告
    依道交條例第53條第1項及第63條第1項第3款規定，以原處
    分裁處原告法定最低罰鍰1,800元，並記違規點數3點，並無
    違誤。
　㈣本件判決基礎已臻明確，兩造其餘攻擊、防禦方法及訴訟資
　　料經本院審酌後，核與判決結果不生影響，無一一論述之必
　　要，併此敘明。　
六、結論：
　　原處分認事用法並無違誤，原告訴請撤銷原處分為無理由，
    應予駁回。至本件裁判費為300元，應由敗訴之原告負擔，
    爰確定第一審訴訟費用額如主文第2項所示。　
中　　華　　民　　國　　111 　年　　7 　　月　　21　　日
　　　　　　　　　行政訴訟庭　法　官　邱士賓
上為正本係照原本作成。
如不服本判決，應於送達後20日內，向本院提出上訴狀並表明上
訴理由（原判決所違背之法令及其具體內容或依訴訟資料可認為
原判決有違背法令之具體事實)，其未載明上訴理由者，應於提
出上訴後 20 日內向本院補提理由書（上訴狀及上訴理由書均須
按他造人數附繕本，如未按期補提上訴理由書，則逕予駁回上訴
），並應繳納上訴裁判費新臺幣 750 元。
中　　華　　民　　國　　111 　年　　7 　　月　　21　　日
                              書記官  李  欣

訴訟費用計算書
項　　　　目　　　　　　　金　額（新臺幣）　　備　註
第一審裁判費　　　　　　　　300元
合        計　　　　　　　　300元